臺灣高等法院高雄分院刑事判決　　　　　　　　　　九十一年度上訴字第八七二號
　　　上　訴　人
　　　即　被　告　子○○
右上訴人因贓物等案件，不服臺灣高雄地方法院九十年度訴字第三一三四號中華民國
九十一年四月十八日第一審判決（起訴案號：臺灣高雄地方法院檢察署九十年度偵字
第一九四六二號），提起上訴，本院判決如左：
      主      文
原判決撤銷。
子○○連續意圖為自己不法之所有，以恐嚇使人將本人之物交付，累犯，處有期徒刑
壹年陸月。扣案如【附表一】所示之郵局存摺肆本、提款卡肆張，均沒收。
      事      實
一、子○○曾於民國八十五年間因妨害自由罪，經最高法院以八十五年台上字第一七
    五八號判決有期徒刑一年二月確定，於八十六年七月十六日縮刑假釋期滿執行完
    畢。猶不知警惕，明知真實姓名年籍不詳、綽號「龍仔」之成年男子所販售之鴿
    子，均係架設捕鴿網，盜取他人賽鴿所得之贓物，竟意圖為自己不法之所有，基
    於故買贓物及恐嚇取財之概括犯意，分別於九十年四、五月間及七、八月間，各
    以新台幣（下同）一萬元代價，購得如【附表一】所示之不知情劉淑英、黃李吻
    、黃清山、陳嘉慶等四人之郵局帳戶，供作匯入贖款之用。再自九十年五月三日
    起至同年十月十七日止（起訴書誤載為同年四月間至十月間止），連續以每隻新
    台幣（下同）一千二百元至一千五百元之代價向「龍仔」買斷，鴿子並暫寄放於
    「龍仔」處保管。子○○並於購得上開贓物之賽鴿後，即承前概括犯意，依賽鴿
    腳環上所載之電話號碼，於如【附表二】所示之時間，連續撥打電話向如【附表
    二】所示之鴿主恫嚇稱：需將贖款匯至各該指定之帳戶、帳號，方放回賽鴿等語
    ，致使如【附表二】所示之鴿主心生畏懼，遂陸續匯款入其指示之帳戶，子○○
    再以金融提款卡提領各該鴿主匯入之贖款共計二十七萬四千三百六十七元（起訴
    書誤載為二十六萬四千三百六十三元），俟得手後即通知「龍仔」放回鴿子。嗣
    於同年十月十九日下午二時十分許，為警循線查獲，並扣得如【附表一】所示之
    郵局存摺四本、提款卡四張及勒贖所得二千四百元。
二、案經高雄縣警察局旗山分局報請台灣高雄地方法院檢察署檢察官偵查起訴。
      理      由
一、上訴人即被告子○○經本院合法傳喚，無正當理由不到庭，惟右揭明知「龍仔」
    所販售之鴿子均屬盜捕而來之贓物，仍予故買，各以一萬元代價，購入不知情之
    劉淑英等四人存摺、提款卡，嗣撥打電話聯絡賽鴿腳環上之鴿主，將贖回鴿款匯
    入不知情之劉淑英等四人之帳戶等情，已迭據被告子○○於警訊、偵查及原審調
    查、審理中供承不諱，被告於前雖辯稱：我對鴿主並未出言恐嚇等語。
二、經查：
（一）右揭事實，業據被害人Ｏ○○、戊○○、Ａ○○、壬○○、戌○○、Ｅ○○、
      寅○○、宙○○、Ｎ○○、丁○○、Ｃ○○、Ｘ○○、Ｄ○○、丑○○、Ｋ○
      ○、甲○○、癸○○、盧宗祥、Ｗ○○、Ｕ○○、Ｂ○○、Ｊ○○、酉○○、
      亥○○、卯○○、李文川、Ｑ○○、辛○○、Ｉ○○、Ｔ○○、辰○○、Ｒ○
      ○、Ｆ○○、Ｈ○○、Ｍ○○、乙○○、天○○、宇○○、午○○、Ｓ○○、
      Ｐ○○、Ｙ○○、Ｇ○○、申○○、Ｌ○○、庚○○、巳○○、玄○○、黃○
      ○、未○○、丙○○、黃崇原、Ｚ○○、地○○、己○○、Ｖ○○於警訊時指
      訴甚詳，並有上開被害人匯款至被告指定帳戶之郵政國內匯款單共五十六張在
      警訊卷可憑。
（二）被告各以一萬元代價，向不知情劉淑英、黃李吻、黃清山、陳嘉慶等四人購得
      如附表一所示之郵政存簿儲金簿四本及郵政儲金金融卡四張，供作上開被害人
      匯入贖款之用，亦據證人劉淑英、黃李吻、黃清山、陳嘉慶於警訊時證明屬實
      ，並有扣案附表一所示之郵政存簿儲金簿四本、郵政儲金金融卡四張及贓款二
      千四百元可資佐證，復有被告至提款機提款時被錄影翻拍之照片二幀在警訊卷
      可考。
（三）被告於原審審理時已自承：我撥打電話向失竊之鴿主表示若要索回賽鴿，即洽
      談匯款之事，並未透露鴿主若不付錢鴿子下場如何等情在卷（見原審卷第三十
      二頁），核與上開被害人Ｏ○○等如所示鴿主於警訊中所指訴之遭電話中勒贖
      贖金之情節相符，衡情被害鴿主所失竊之賽鴿值高價昂，其等接獲被告索贖之
      電話，恐其名貴賽鴿一去不回，遭受鉅額損失，必心生畏怖，方依被告之指示
      匯入款項，苟被告明確告知鴿主不匯款亦將放回賽鴿，被害鴿主豈願意匯入款
      項給被告之理？足認被告確有利用被害鴿主之此等心態，故不告知不予匯款之
      後果，加以暗示而為恐嚇甚明。
（四）綜上所述，足見被告於原審上開所辯並無恐嚇等語，顯係事後畏罪避就之詞，
      不足採信。本件事證明確，被告上揭故買贓物及恐嚇取財犯行，均堪認定。
三、核被告所為，係犯刑法第三百四十九條第二項之故買贓物罪及同法第三百四十六
    條第一項之恐嚇取財罪。被告先後多次故買贓物及多次恐嚇取財之犯行，各時間
    緊接，且所觸犯又屬構成要件相同之罪名，顯均係基於概括犯意反覆為之，應均
    依連續犯之規定，分別論以一罪，並分別依法加重其刑。又其所犯上開故買贓物
    、恐嚇取財二罪間，有方法、目的之牽連關係，為牽連犯，應從一重之恐嚇取財
    罪論處。被告故買贓物部分，公訴人雖認被告係犯第三百五十條之以故買贓物為
    常業罪，惟按刑法上所謂之常業犯，係指行為人以犯罪為職業並恃之以維生而言
    ，若無以之以營生之主觀犯意，縱其犯罪行為不止一次，亦不得謂係常業犯（最
    高法院二十八年上字第二八九五號判例、八十八年度台上字第一六五一號判決見
    解參照），本件被告雖有多次故買贓物之犯行，惟查無積極事證足資證明其確有
    恃以維生之主觀常業犯意，且依被告犯罪手法，其故買贓物之目的，在其後之恐
    嚇勒索贖款，故買贓物行為顯係其恐嚇取款之手段，並非其賴以營生之職業，是
    公訴人此部分所認，容有未洽，惟其起訴之基本事實，與本院所認定之基本事實
    同一，本院自得變更起訴法條後加以審究；又公訴人就被告所犯恐嚇取財部分之
    犯行，漏未引用刑法第三百四十六第一項加以論列，惟起訴事實已有敘及，且與
    其所犯故買贓物罪部分有牽連犯之裁判上一罪關係，本院亦得併予審究，附此敘
    明。再被告曾於八十五年間因妨害自由罪，經最高法院以八十五年台上字第一七
    五八號判決有期徒刑一年二月確定，於八十六年七月十六日假釋縮刑期滿執行完
    畢等情，有卷附台灣高等法院被告全國前案紀錄表及該刑事確定判決一份可按，
    其於前案執行完畢五年內，再犯本件有期徒刑以上之罪，為累犯，應依刑法第四
    十七條之規定加重其刑，並依法遞加之。
四、原審以被告罪證明確，因予論罪科刑，固非無見：惟查：扣案贓款二千四百元係
    被告恐嚇所得之財物，係屬贓物，應發還被害人，並非被告所有，原審竟依刑法
    第三十八條第一項第三款規定宣告沒收，尚有未洽。被告上訴意旨，空言指摘原
    判決不當，雖無理由，然原判決既有上開可議之處，自屬無可維持，應由本院將
    原判決予以撤銷改判。爰審酌被告前已有賭博、妨害自由罪等前科，素行不佳，
    有台灣高等法院被告全國前案紀錄表在卷可稽，竟不思以正當手段獲得財物，明
    知且購買他人盜捕網取之賽鴿，並藉此恐嚇他人匯款取贖，嚴重危害他人財產利
    益，姑念其犯後坦承犯行，態度良好，惟犯罪次數甚鉅，所得款項非微等一切情
    狀，量處有期徒刑一年六月。扣案如附表一所示之提款卡四張、存摺四本，係被
    告所有，供本件犯罪所用之物，已據被告供明在卷（見原審卷第三十二頁），依
    刑法第三十八條第一項第二款規定，宣告沒收。至扣案贓款二千四百元係被告恐
    嚇所得之財物，係屬贓物，應發還被害人，並非被告所有，不得宣告沒收，併此
    敘明。
五、被告子○○雖曾於本院調查時具狀陳明身體不適，無法到庭，然經本院向醫院查
    詢結果，被告業已出院，本次審理時被告並未再行具狀陳明其健康情況，其經合
    法傳喚，無正當理由不到庭，不待其陳述逕行判決。
據上論斷，應依刑事訴訟法第三百七十一條、第三百六十九條第一項前段、第三百六
十四條、第二百九十九條第一項前段，刑法第五十六條、第三百四十九條第二項、第
三百四十六條第一項、第五十五條、第四十七條、第三十八條第一項第二款，罰金罰
鍰提高標準條例第一條前段，判決如主文。
本案經檢察官方娜蓉到庭執行職務。
中      華      民      國    九十一    年      九      月      四      日
                              臺灣高等法院高雄分院刑事第二庭
                                  審判長法官  林正雄
                                        法官  黃仁松
                                        法官  黃壽燕
右正本證明與原本無異。
被告不得上訴。
檢察官如不服本判決應於收受本判決後十日內向本院提出上訴書狀，其未述上訴理
由者，並得於提起上訴後十日內向本院補提理由書狀（均須按他造當事人之人數附繕
本)。
                                      書記官  黃富美
中      華      民      國    九十一    年      九      月      四      日
附錄本判決論罪科刑法條：
刑法第三百四十九條第二項：
  搬運、寄藏、故買贓物或為擔保者，處五年以下有期徒刑、拘役或科或併科一千元
  以下罰金。
刑法第三百四十六條第一項：
  意圖為自己或第三人不法之所有，以恐嚇使人將本人或第三人之物交付者，處六月
  以上五年以下有期徒刑，得併科一千元以下罰金。
附表一：
┌─────┬────────┬────────────────────┐
│  戶名    │  立帳郵局      │    帳戶                                │
├─────┼────────┼────────────────────┤
│  黃清山  │  旗山四保郵局  │    00000000000000        │
├─────┼────────┼────────────────────┤
│  黃李吻  │  旗山四保郵局  │    00000000000000        │
├─────┼────────┼────────────────────┤
│  陳嘉慶  │  旗山郵局      │    00000000000000        │
├─────┼────────┼────────────────────┤
│  劉淑英  │  湖內郵局      │    00000000000000        │
└─────┴────────┴────────────────────┘
附表二：
┌──┬────┬───┬─────┬─────┬──────┬────┐
│編號│被 害 人│失竊  │失竊時間  │電話恐嚇  │ 匯款金額   │匯入帳戶│
│    │ 姓 名  │鴿數  │（均九十年│時間      │（新台幣）  │戶名    │
│    │        │（隻）│）        │          │            │        │
├──┼────┼───┼─────┼─────┼──────┼────┤
│    │        │      │          │同月二十日│            │        │
│一  │Ｏ○○  │十二  │八月十八日│上午十一時│            │        │
│    │        │      │上午七時  │（起訴書誤│二萬元      │劉淑英  │
│    │        │      │          │載為十八日│            │        │
│    │        │      │          │上午七時）│            │        │
├──┼────┼───┼─────┼─────┼──────┼────┤
│    │        │      │          │同日上午十│            │        │
│二  │戊○○  │十一  │十月十八日│時（起訴書│            │        │
│    │        │      │上午八時三│誤載為八月│一萬六千元  │陳嘉慶  │
│    │        │      │十分      │十八日上午│            │        │
│    │        │      │          │八時）    │            │        │
├──┼────┼───┼─────┼─────┼──────┼────┤
│三  │Ａ○○  │二    │九月十日上│同日中午十│五千元      │劉淑英  │
│    │        │      │午八時    │二時      │            │        │
├──┼────┼───┼─────┼─────┼──────┼────┤
│四  │壬○○  │一    │十月十日上│同日晚間八│三千零十一元│陳嘉慶  │
│    │        │      │午九時    │時三十分  │            │        │
├──┼────┼───┼─────┼─────┼──────┼────┤
│五  │戌○○  │一    │五月四日上│同日      │二千零十元  │劉淑英  │
│    │        │      │午八時    │          │            │        │
├──┼────┼───┼─────┼─────┼──────┼────┤
│六  │Ｅ○○  │二    │十月十日上│同日晚間七│六千零五元  │陳嘉慶  │
│    │        │      │午九時    │時        │            │        │
├──┼────┼───┼─────┼─────┼──────┼────┤
│七  │寅○○  │一    │十月十日  │同日晚間七│二千零五十元│陳嘉慶  │
│    │        │      │          │時        │            │        │
├──┼────┼───┼─────┼─────┼──────┼────┤
│八  │宙○○  │一    │十月十日上│同日下午一│三千零二元  │陳嘉慶  │
│    │        │      │午九時    │時        │            │        │
├──┼────┼───┼─────┼─────┼──────┼────┤
│九  │Ｎ○○  │一    │十月十日  │同日晚間八│三千零四元  │陳嘉慶  │
│    │        │      │          │時        │            │        │
├──┼────┼───┼─────┼─────┼──────┼────┤
│十  │丁○○  │一    │十月十日上│同日晚間八│三千零五元  │陳嘉慶  │
│    │        │      │午八時    │時        │            │        │
├──┼────┼───┼─────┼─────┼──────┼────┤
│十一│Ｃ○○  │一    │十月十日上│同日晚間八│三千零一元  │陳嘉慶  │
│    │        │      │午九時    │時        │            │        │
├──┼────┼───┼─────┼─────┼──────┼────┤
│十二│Ｘ○○  │一    │十月十日上│同日晚間八│三千元      │陳嘉慶  │
│    │        │      │午八時    │時        │            │        │
├──┼────┼───┼─────┼─────┼──────┼────┤
│十三│Ｄ○○  │一    │五月三日  │同日下午一│一千八百元  │劉淑英  │
│    │        │      │          │時        │            │        │
├──┼────┼───┼─────┼─────┼──────┼────┤
│十四│丑○○  │一    │十月十日上│同日晚間九│二千零十元  │黃清山  │
│    │        │      │午八時    │時        │            │        │
├──┼────┼───┼─────┼─────┼──────┼────┤
│十五│Ｋ○○  │一    │十月三日上│同日晚間八│二千五百零六│黃清山  │
│    │        │      │午八時    │時        │元          │        │
├──┼────┼───┼─────┼─────┼──────┼────┤
│十六│甲○○  │一    │十月十一日│同日上午十│三千零四元  │陳嘉慶  │
│    │        │      │上午八時  │時        │            │        │
├──┼────┼───┼─────┼─────┼──────┼────┤
│十七│癸○○  │二    │十月十日上│同日晚間七│五千五百元  │陳嘉慶  │
│    │        │      │午八時    │時        │            │        │
├──┼────┼───┼─────┼─────┼──────┼────┤
│十八│盧宗祥  │一    │五月四日上│同日中午  │二千零十元  │劉淑英  │
│    │        │      │午八時    │          │            │        │
├──┼────┼───┼─────┼─────┼──────┼────┤
│十九│Ｗ○○  │一    │十月三日上│同日中午十│二千五百十四│黃清山  │
│    │        │      │午八時    │二時      │元          │        │
├──┼────┼───┼─────┼─────┼──────┼────┤
│二十│Ｕ○○  │一    │十月十日  │同日晚間八│二千五百零四│陳嘉慶  │
│    │        │      │          │時        │元          │        │
├──┼────┼───┼─────┼─────┼──────┼────┤
│廿一│Ｂ○○  │一    │十月十日  │同日晚間八│二千五百十元│陳嘉慶  │
│    │        │      │          │時三十分  │            │        │
├──┼────┼───┼─────┼─────┼──────┼────┤
│廿二│Ｊ○○  │二    │十月十日上│同日晚間八│五千元      │陳嘉慶  │
│    │        │      │午九時    │時        │            │        │
├──┼────┼───┼─────┼─────┼──────┼────┤
│廿三│酉○○  │一    │五月三日上│同日晚間八│一千六百元  │劉淑英  │
│    │        │      │午八時    │時        │            │        │
├──┼────┼───┼─────┼─────┼──────┼────┤
│廿四│亥○○  │一    │十月三日上│同日中午十│三千零一元  │黃清山  │
│    │        │      │午九時    │二時      │            │        │
├──┼────┼───┼─────┼─────┼──────┼────┤
│廿五│卯○○  │一    │十月十日上│同日晚間八│三千零八元  │陳嘉慶  │
│    │        │      │午八時    │時        │            │        │
├──┼────┼───┼─────┼─────┼──────┼────┤
│廿六│李文川  │十二  │五月廿四日│同日下午一│二萬元      │劉淑英  │
│    │（起訴書│（誤載│上午八時  │時        │            │        │
│    │誤載為林│為十三│          │          │            │        │
│    │文川）  │隻）  │          │          │            │        │
├──┼────┼───┼─────┼─────┼──────┼────┤
│廿七│Ｑ○○  │一    │十月三日上│同日中午十│二千五百十元│黃清山  │
│    │        │      │午九時    │二時      │            │        │
├──┼────┼───┼─────┼─────┼──────┼────┤
│廿八│辛○○  │一    │十月十日上│同月十一日│二千五百零三│陳嘉慶  │
│    │        │      │午八時    │          │元          │        │
├──┼────┼───┼─────┼─────┼──────┼────┤
│廿九│Ｉ○○  │一    │十月二日上│同日下午三│二千五百十八│黃清山  │
│    │        │      │午九時    │時        │元          │        │
├──┼────┼───┼─────┼─────┼──────┼────┤
│三十│Ｔ○○  │一    │十月十六日│同日上午九│三千元      │黃清山  │
│    │        │      │上午八時  │時        │            │        │
├──┼────┼───┼─────┼─────┼──────┼────┤
│卅一│辰○○  │一    │五月四日上│同日中午十│二千元      │劉淑英  │
│    │        │      │午八時    │二時      │            │        │
├──┼────┼───┼─────┼─────┼──────┼────┤
│卅二│Ｒ○○  │一    │十月十日上│同日晚間八│二千零十元  │陳嘉慶  │
│    │        │      │午八時    │時        │            │        │
├──┼────┼───┼─────┼─────┼──────┼────┤
│卅三│Ｆ○○  │十    │八月十二日│同日下午二│二萬六千元  │劉淑英  │
│    │        │      │          │時        │            │        │
├──┼────┼───┼─────┼─────┼──────┼────┤
│卅四│Ｈ○○  │一    │十月十日上│同日晚間八│三千零十元  │陳嘉慶  │
│    │        │      │午八時    │時        │            │        │
├──┼────┼───┼─────┼─────┼──────┼────┤
│卅五│Ｍ○○  │一    │十月四日上│同日上午十│二千五百元  │黃清山  │
│    │        │      │午九時    │時        │            │        │
├──┼────┼───┼─────┼─────┼──────┼────┤
│卅六│乙○○  │一    │十月二日上│同日晚間九│二千五百零九│黃李吻  │
│    │        │      │午九時    │時        │元          │        │
├──┼────┼───┼─────┼─────┼──────┼────┤
│卅七│天○○  │一    │十月十一日│同日上午十│三千元      │陳嘉慶  │
│    │        │      │上午八時  │時        │            │        │
├──┼────┼───┼─────┼─────┼──────┼────┤
│卅八│宇○○  │十五  │四月廿三日│同日上午十│二萬五千元  │劉淑英  │
│    │        │      │上午八時  │時        │            │        │
├──┼────┼───┼─────┼─────┼──────┼────┤
│卅九│午○○  │一    │十月三日上│同日中午  │二千五百十四│黃李吻  │
│    │        │      │午八時    │          │元          │        │
├──┼────┼───┼─────┼─────┼──────┼────┤
│四十│Ｓ○○  │一    │十月三日上│同日中午  │二千二百十一│黃李吻  │
│    │        │      │午八時    │          │元          │        │
├──┼────┼───┼─────┼─────┼──────┼────┤
│四一│Ｐ○○  │一    │十月十日上│同日下午六│二千五百零一│陳嘉慶  │
│    │        │      │午八時    │時        │元          │        │
├──┼────┼───┼─────┼─────┼──────┼────┤
│四二│Ｙ○○  │一    │五月三日上│同日晚間八│一千八百二十│劉淑英  │
│    │        │      │午八時    │時        │元          │        │
├──┼────┼───┼─────┼─────┼──────┼────┤
│    │        │      │十月三日上│同日下午一│二千五百十二│黃李吻  │
│四三│Ｇ○○  │一    │午八時    │時（起訴書│元          │        │
│    │        │      │          │誤載為同月│            │        │
│    │        │      │          │十日上午八│            │        │
│    │        │      │          │時）      │            │        │
├──┼────┼───┼─────┼─────┼──────┼────┤
│    │        │      │          │同日晚間八│            │        │
│四四│申○○  │一    │十月十日上│時（起訴書│二千五百零二│陳嘉慶  │
│    │        │      │午八時    │誤載為同月│元          │        │
│    │        │      │          │三日上午八│            │        │
│    │        │      │          │時）      │            │        │
├──┼────┼───┼─────┼─────┼──────┼────┤
│四五│Ｌ○○  │七    │八月七日上│同日中午  │一萬一千元  │劉淑英  │
│    │        │      │午八時    │          │            │        │
├──┼────┼───┼─────┼─────┼──────┼────┤
│四六│庚○○  │一    │十月八日上│同日晚間八│一千六百元  │黃清山  │
│    │        │      │午九時    │時        │            │        │
├──┼────┼───┼─────┼─────┼──────┼────┤
│四七│巳○○  │一    │十月三日上│同日下午二│二千五百十七│黃清山  │
│    │        │      │午十時    │時        │元          │        │
├──┼────┼───┼─────┼─────┼──────┼────┤
│四八│玄○○  │一    │十月十日上│同日晚間七│三千零九元  │陳嘉慶  │
│    │        │      │午九時    │時五十分  │            │        │
├──┼────┼───┼─────┼─────┼──────┼────┤
│四九│黃○○  │一    │十月二日上│同日下午二│三千零五元  │黃清山  │
│    │        │      │午八時    │時        │            │        │
├──┼────┼───┼─────┼─────┼──────┼────┤
│五十│未○○  │一    │十月十日  │同日下午二│三千零十元  │陳嘉慶  │
│    │        │      │          │時        │            │        │
├──┼────┼───┼─────┼─────┼──────┼────┤
│五一│丙○○  │一    │十月二日  │同日下午一│二千五百十五│黃清山  │
│    │        │      │          │時        │元          │        │
├──┼────┼───┼─────┼─────┼──────┼────┤
│    │黃崇原（│一    │十月十一日│同日上午十│二千五百零一│陳嘉慶  │
│五二│起訴書誤│      │上午八時  │時        │元          │        │
│    │繕為黃崇│      │          │          │            │        │
│    │源）    │      │          │          │            │        │
├──┼────┼───┼─────┼─────┼──────┼────┤
│五三│Ｚ○○  │一    │十月十日上│同日晚間八│三千十五元  │陳嘉慶  │
│    │        │      │午九時    │時        │            │        │
├──┼────┼───┼─────┼─────┼──────┼────┤
│    │        │(1)三  │九月十日上│同日下午一│七千元      │劉淑英  │
│五四│地○○  │      │午七時    │時        │            │        │
│    │        ├───┼─────┼─────┼──────┼────┤
│    │        │(2)一  │十月十日上│同日晚間九│三千零七元  │劉淑英  │
│    │        │      │午七時    │時        │            │        │
│    │        ├───┼─────┼─────┼──────┼────┤
│    │        │共四隻│（起訴書漏│          │共一萬零七元│        │
│    │        │      │載九月十日│          │            │        │
│    │        │      │該次）    │          │            │        │
├──┼────┼───┼─────┼─────┼──────┼────┤
│五五│己○○  │一    │十月三日上│同日晚間七│二千五百零五│黃清山  │
│    │        │      │午八時    │時        │元          │        │
├──┼────┼───┼─────┼─────┼──────┼────┤
│五六│Ｖ○○  │一    │十月十七日│同日上午十│三千零一元  │陳嘉慶  │
│    │        │      │上午九時  │時四十分  │            │        │
├──┴────┴───┴─────┴─────┴──────┴────┤
│擄鴿勒贖共計取得款項                          二十七萬四千三百六十七元│
└───────────────────────────────────┘
